臺灣板橋地方法院交通事件裁定　　　　99年度交聲字第3558號
原處分機關　交通部公路總局臺北區監理所
異　議　人
即受處分人　許進興
上列異議人即受處分人因違反道路交通管理處罰條例案件，對於
交通部公路總局臺北區監理所中華民國99年11月17日以北監自裁
字第裁40-AM0000000號所為之處分（原舉發案號：臺北市政府警
察局北市警交大字第AM0000000 號），聲明異議，本院裁定如下
：
    主  文
異議駁回。
    理  由
一、原處分意旨略以：異議人即受處分人許進興於民國99年9 月
    21日上午5 時23分許，駕駛車號6887-QG 號自用小客車，停
    放於臺北市○○○路336 號前，因有「併排停車」之違規行
    為而駕駛人不在場，為臺北市政府警察局中山分局建國派出
    所員警拍照後，對汽車所有人陳世賢逕行舉發；嗣陳世賢依
    法提出應歸責人即實際駕駛人許進興之相關證明文件，爰依
    道路交通管理處罰條例第56條第1 項第6 款規定，裁處異議
    人罰鍰新臺幣（下同）1,200元。
二、本件異議人則以：當時伊下車後不到1 分鐘即開車離開，且
    伊係順向而非併排違規停車，若屬違規停車，則現場整排橫
    向停放之貨車何以未見員警取締，本件舉發顯然有誤或僅針
    對伊車處罰，為此聲明異議云云。
三、按汽車不得併排臨時停車；又汽車駕駛人停車時，有併排停
    車之情形者，處600 元以上1,200 元以下罰鍰，道路交通管
    理處罰條例第56條第1 項第6 款、道路交通安全規則第111
    條第1 項第5 款分別定有明文。又汽車駕駛人違規停車而駕
    駛人不在場，經以科學儀器取得證據資料證明其行為違規，
    當場不能或不宜攔截製單舉發者，得對汽車所有人逕行舉發
    ，如汽車所有人認為受舉發之違規行為應歸責他人者，得於
    通知單記載之應到案日期前，檢附相關證據及足資辨識、通
    知應歸責人之證明文件，向處罰機關告知應歸責人，處罰機
    關應即另行通知應歸責人到案依法處理，逾期未依規定辦理
    者，仍依道路交通管理處罰條例各該違反條款規定處罰，道
    路交通管理處罰條例第7 條之2 第1 項第7 款、第2 項第4
    款、違反道路交通管理事件統一裁罰基準及處理細則第36條
    分別定有明文。
四、經查：
(一)、本件異議人確有駕駛車號6887-QG 號自用小客車，於上開時
    、地順向停放於路面邊線旁之慢車道上，於員警舉發違規時
    並未在場，車內亦無其他乘客之事實，業據異議人於聲明異
    議狀及本院99年12月16日調查時自承不諱，並有採證照片1
    張在卷可稽，堪予認定。
(二)、異議人雖辯稱：伊停車位置右方並沒有車輛停放，剛好有一
    空位，只是伊沒有把車停得很進去，並非併排停車云云。惟
    查，證人即舉發本件違規事實之臺北市政府警察局中山分局
    建國派出所員警李孟修於本院上開期日調查時到庭具結證稱
    ：「（當時馬路有無劃一條線，那是代表何意？）那是路面
    邊線，是白線。」、「（你當時取締這輛6887-QG 違規併排
    停車，所謂併排停車的意義為何？）例如路邊有一台車在停
    的話，旁邊就不能再停，如果機車停在停車格的話，汽車也
    不能再停，那樣也算併排停車。」、「（當時你有無取締異
    議人所駕駛的車輛？）有，當時後面也有同樣併排停車的車
    輛，我也一併取締。」、「（當時你取締這輛併排停車的車
    輛時，車內確實沒有人？）是。」明確，異議亦自承：伊當
    時下車搬水果到車上，人並沒有在車上等語，上開證述復與
    舉發照片所示：白色實線外側停有數輛小貨車，異議人車輛
    後方亦停有車輛等情相符，足認證人李孟修記憶清晰，證詞
    信而有徵，且無瑕疵可指，堪予採信。
(三)、再按所謂「併排停車」，係指車輛停車後，另以斜向、垂直
    或平行等方向停於其側致有妨礙車輛或行人通行者而言（臺
    灣高等法院98年度交抗字第2413號、臺灣高等法院臺中分院
    96年度交抗字第857 號裁定參考）。觀諸卷附舉發照片內容
    ，異議人車輛係順向停放於路面邊線左側之供車輛通行道路
    上，其車身右側垂直停有數輛小貨車，異議人車輛右側雖有
    一較小空間並無車輛停放，惟異議人車輛之車頭及車尾均已
    阻擋於其他另兩部小貨車之車頭前方，揆諸前揭說明，異議
    有併排停車之違規行為至為灼然，且佔用部分供車輛通行之
    道路路面，形成障礙物致使該處道路路幅縮減，顯然妨礙到
    行經該處道路車輛之通行，並有造成交通事故之危險，益徵
    證人李孟修之舉發確實無誤。異議人前揭所辯，洵屬卸責之
    虛詞，要無可採。至於異議人指稱當時亦有其他車輛違規停
    車云云，此核與其自身之違規行為無涉，非得據以主張免罰
    之正當理由，附此敘明。
五、綜上所述，異議人於前述時、地，確有併排停車之違規，堪
    予認定。從而原處分機關援引首揭規定，對異議人裁處罰鍰
    1,200 元，於法並無違誤。本件異議人之異議為無理由，應
    予駁回。
據上論斷，應依道路交通管理處罰條例第87條第2 項，道路交通
事件處理辦法第19條，裁定如主文。
中    華    民    國   100    年    3     月    8     日
                  交通法庭法  官  陳伯厚
上列正本證明與原本無異。
如不服本裁定，應於裁定送達後五日內敘明抗告理由，向本院提
出抗告狀。
                          書記官  高建華
中    華    民    國   100    年    3     月    8     日